臺灣臺東地方法院刑事判決　　　　　　　　　　　　　九十四年度訴字第一二九號
　　公　訴　人　臺灣臺東地方法院檢察署檢察官
　　被　　　告　乙○○
右列被告因違反毒品危害防制條例案件，經檢察官提起公訴（九十四度毒偵字第一七
０號）及移
自白犯罪，本院合議庭裁定進行簡式審判程序，茲判決如左：
    主  文
乙○○連續施用第一級毒品，累犯，處有期徒刑拾月，扣案之毒品海洛因（鑑驗後淨
重）零點零捌公克沒收銷燬，盛裝上開毒品海洛因之包裝袋壹只及針筒貳支均沒收；
又施用第二級毒品，累犯，處有期徒刑肆月。應執行有期徒刑壹年，扣案之毒品海洛
因（鑑驗後淨重）零點零捌公克沒收銷燬，盛裝上開毒品海洛因之包裝袋壹只及針筒
貳支均沒收。
    事  實
一、乙○○曾於民國九十二年間因違反毒品危害防制條例案件，經本院於九十二年四
    月二十五日以九十二年度毒聲字第八九號裁定施以強制戒治，且經本院於九十二
    年九月一日以九十二年度訴字第一七九號判處有期徒刑八月確定，於九十三年九
    月八日執行完畢。詎其竟不知悔改，復基於施用第一級毒品之概括犯意，自九十
    四年二月底起至九十四年五月九日止，連續在臺東縣卑南鄉○○村○○路五０四
    巷三弄八號住處、同鄉大橋及同縣臺東市康樂橋附近等處，將海洛因粉末置於香
    菸內點燃後吸食等方式，施用第一級毒品海洛因多次；另基於施用第二級毒品之
    犯意，於同年五月九日，在臺東市康樂橋附近，施用第二級毒品安非他命一次。
    嗣於九十四年三月三十日上午十時四十五分許，在同縣臺東市○○路六巷七二號
    前，為警攔檢當場查獲，並扣得毒品海洛因一小包（鑑驗後淨重）０點０八公克
    及其所有之針筒貳支。另其於九十四年五月九日，進入臺灣臺東監獄服刑，於隔
    日採集尿液檢體送驗，呈嗎啡及安非他命類陽性反應，因而查獲其上開連續施用
    毒品之情。
二、案經臺東縣警察局移送臺灣臺東地方法院檢察署檢察官偵查起訴、移送併案審理
    及追加起訴。
    理  由
一、按除被告所犯為死刑、無期徒刑、最輕本刑為三年以上有期徒刑之罪或高等法院
    管轄第一審案件者外，於第一次審判期日前之準備程序進行中，被告先就被訴事
    實為有罪之陳述時，審判長得告知被告簡式審判程序之旨，並聽取當事人、代理
    人、辯護人及輔佐人之意見後，裁定進行簡式審判程序，刑事訴訟法第二百七十
    三條之一第一項定有明文。經核本件被告乙○○所犯係死刑、無期徒刑、最輕本
    刑為三年以上有期徒刑以外之罪，其於準備程序中就被訴事實為有罪之陳述，經
    法官告知簡式審判程序之旨，並聽取公訴人、被告之意見後，本院爰依首揭規定
    ，合議裁定由受命法官獨任進行簡式審判程序，合先敘明。
二、右揭犯罪事實，業據被告乙○○迭於偵查中及本院審理時坦承不諱，並有為警查
    獲之第一級毒品海洛因一小包（鑑驗後淨重合計０‧八八公克）及針筒二支等物
    扣案可證，復有前開扣案物品之照片二幀在卷可佐。又被告經警查獲後，於九十
    四年三月三十日，在臺東縣警察局保安警察隊備勤室所採尿液經送慈濟大學濫用
    藥物檢驗中心檢驗，呈嗎啡陽性反應，有慈濟大學濫用藥物檢驗中心檢驗總表一
    份附卷足憑；又於九十四年五月十日，在臺灣臺東監獄所採集尿液經送慈濟大學
    濫用藥物檢驗中心檢驗，呈嗎啡及安非他命類陽性反應，亦有慈濟大學濫用藥物
    檢驗中心函一紙附卷可參。再者，上開扣案之白色粉末共計一小包（鑑驗後淨重
    ０點０八公克）經送請法務部調查局鑑定結果，白色粉末一小包均含第一級毒品
    海洛因成分，有該局於九十四年七月十九日函覆之調科壹字第二六○○○○二九
    二號鑑定通知書一紙在卷可按。另被告前於九十二年間因違反毒品危害防制條例
    案件，經本院於九十二年四月二十五日以九十二年度毒聲字第八九號裁定施以強
    制戒治，且經本院於九十二年九月一日以九十二年度訴字第一七九號判處有期徒
    刑八月確定，於九十三年九月八日執行完畢，此有臺灣高等法院被告全國前案紀
    錄表附卷可參。是以，本件事證明確，被告犯行，洵堪認定。
三、核被告乙○○上揭所為，係分別犯毒品危害防制條例第十條第一項之施用第一級
    毒品罪、同條第二項之施用第二級毒品罪。被告施用毒品前之持有毒品行為，應
    均為施用之高度行為所吸收，不另論罪。又其所犯上開施用第一級毒品多次行為
    ，時間密接，犯罪構成要件相同，顯係基於概括犯意反覆為之，應各依連續犯規
    定論以一罪，並加重其刑。另其所犯前揭施用第一級、第二級毒品二罪間，犯意
    各別，行為互殊，所犯罪名不同，則應予分論併罰。又被告曾於九十二年間因違
    反毒品危害防制條例案件，經本院於九十二年四月二十五日以九十二年度毒聲字
    第八九號裁定施以強制戒治，且經本院於九十二年九月一日以九十二年度訴字第
    一七九號判處有期徒刑八月確定，於九十三年九月八日執行完畢，此有臺灣高等
    法院被告全國前案紀錄表一份在卷可查，其受有期徒刑之執行完畢後五年內，再
    犯本案有期徒刑以上之罪，為累犯，依法遞加重其刑。而被告於九十四年三月二
    十九日起至九十四年五月九日止，在臺東縣卑南鄉○○村○○路五０四巷三弄八
    號住處、同鄉大橋及同縣臺東市康樂橋附近等處，施用第一級毒品海洛因之犯行
    ，起訴事實雖未論及，惟該部分與已起訴之施用第一級毒品海洛因之犯罪事實，
    有連續犯之裁判上一罪關係，依審判不可分之原則，應為起訴效力所及，且經檢
    察官移送併辦，本院自得併予審究，附此敘明。爰審酌被告素行、對社會之危害
    、不知悔改再犯施用毒品之情、施用毒品情節及其犯罪後坦承之態度等一切情狀
    ，各量處如主文所示之刑，並定其應執行之刑。末查前開扣案海洛因（鑑驗後淨
    重零‧八八公克），屬毒品危害防制條例第二條第二項第一款之第一級毒品，爰
  依同條例第十八條第一項前段規定，不問屬於犯人與否，應予沒收銷燬；至盛裝
    上開毒品海洛因之包裝袋一只及針筒二支等物，則係被告自承為其所有供施用毒
    品犯罪所用之物，惟尚非製造專供施用毒品使用，故非屬毒品害防制條例第十八
    條第一項前段規定之「專供施用毒品之器具」，應另依刑法第三十八條第一項第
    二款規定，併予宣告沒收。
據上論斷，應依刑事訴訟法第二百七十三條之一第一項、第二百九十九條第一項前段
，毒品危害防制條例第十條第一項、第二項、第十八條第一項前段，刑法第十一條前
段、第五十六條、第四十七條、第五十一條第五款、第三十八條第一項第二款，判決
如主文。
本案經檢察官甲○○到庭執行職務
中      華      民      國    九十四    年      八      月    二十四    日
                                  臺灣臺東地方法院刑事第三庭
                                          法  官  連雅婷
右正本證明與原本無異。
如不服本判決，應於判決送達後十日內向本院提出上訴狀。（須附繕本）
「切勿逕送上級法院」
                                          書記官  蘇美琴
中      華      民      國    九十四    年      八      月    二十五    日
附記
毒品危害防制條例第十條
施用第一級毒品者，處六月以上五年以下有期徒刑。
施用第二級毒品者，處三年以下有期徒刑。
毒品危害防制條例第十八條第一項前段
查獲之第一、二級毒品及專供製造或施用第一、二級毒品之器具，不問屬於犯人與否
，均沒收銷燬之。
